臺灣新北地方法院三重簡易庭簡易民事判決
                                   110年度重簡字第1939號
原      告  許耀坤  
訴訟代理人  許勝翔  
被      告  洪鳶流武川    


上列當事人間請求遷讓房屋等事件，經本院於民國111年4月12日
言詞辯論終結，判決如下：
    主  文
被告應將門牌號碼新北市○○區○○路○段○○○巷○號地下一樓編號Ｂ０５
房屋騰空遷讓返還原告。
被告應給付原告新臺幣伍萬陸仟元。
訴訟費用由被告負擔。
本判決得假執行。
    事  實  及  理  由
一、本件被告經合法通知，未於言詞辯論期日到場，查無民事訴
    訟法第386條所列各款情事，應准原告之聲請，由其一造辯
    論而為判決，合先敘明。
二、原告主張：緣被告於民國110年3月20日與原告訂立房屋租賃
    契約，向原告承租原告所有門牌號碼新北市○○區○○路0段000
    巷00號地下一樓編號B05房屋（以下簡稱系爭房屋），約定
    租賃期間自110年3月20日起至112年3月20日止為期2年，押
    租保證金新臺幣（下同）14,000元，被告應於租期開始時於
    每月20日前依約繳納租金7,000元給原告。嗣被告自110年4
    月23日匯款後即未給付任何租金，而原告於110年8月5日寄
    發存證信函以被告積欠110年6月、7月、8月共計3個月租金
    ，已達二個月以上為由，向被告提前終止系爭租約，故系爭
    租約應已於110年8月5日終止，被告已無繼續占用系爭房間
    之合法權源，自應將該房屋遷讓返還予原告。又被告迄至11
    0年9月20日欠租金額已逾二個月之租額，原告並對被告取消
    系爭租約。然被告於租約終止後，仍繼續占有使用系爭房屋
    ，顯係無權占有，應按月賠償原告租金之損害即自110年7月
    後之110年8月份至111年3月份之租金共計8個月，合計56,00
    0元。為此，爰依租賃契約及不當得利之法律關係提起本件
    訴訟，併為聲明：如主文第1、2項所示。
三、被告未於言詞辯論期日到場，亦未提出書狀作何聲明或陳述
    。　　
四、按承租人租金支付有遲延者，出租人得定相當期限，催告承
    租人支付租金，如承租人於其期限內不為支付，出租人得終
    止契約；租賃物為房屋者，遲付租金之總額，非達2個月之
    租額，不得依前項之規定，終止契約。其租金約定於每期開
    始時支付者，並應於遲延給付逾2個月時，始得終止契約。
    承租人於租賃關係終止後，應返還租賃物。民法第440條第1
    項、第2項、第455條前段分別定有明文。又土地法第100條
    第3款關於擔保抵償租金之規定，雖僅就未定有期限之租賃
    而設，然在定有期限之租賃實具有同一之法律理由，自應類
    推適用（最高法院44年台上字第516號判例意旨參照）。是
    故出租人以承租人欠租經催告仍不履行為由終止租約，應類
    推適用土地法第100條第3款規定先扣除擔保金（即押租金）
    後積欠租金逾2個月時，始得行使上開權利。經查，原告雖
    主張系爭租約租金約定係於每期開始時支付，被告自110年5
    月20日起即未給付租金，經原告於110年7月26日以台北東園
    郵局78號存證信函催告被告於函到7日內給付110年6月、7月
    積欠之租金，因被告未於期限內給付租金，再於110年8月5
    日以台北東園郵局83號存證信函終止兩造間租賃契約云云。
    惟原告為終止系爭租約之意思表示時，被告僅欠110年6 、7
    月租金合計14,000元未付，經以押金14,000元抵償後，已無
    積欠租金，縱認於終止時尚有110年8月份租金亦未給付，然
    欠租金額仍未達二個月以上之租額，則原告以上開83號存證
    信函終止系爭租約自不合法，不生終止系爭租約之效力，故
    原告主張系爭租約已於110年8月5日終止，不足為採。
五、又查，原告於110年8月5日所為終止租約之意思表示固不合
    法，惟其於起訴時另以被告迄至110年9月20日欠租金額已逾
    二個月之租額，而對被告為取消（應為終止之意）系爭租約
    之意思表示，又起訴狀繕本已於110年10月12日對被告寄存
    送達，於110年10月22日生合法送達之效力，有送達回證可
    按，是系爭租約業經原告合法終止，而於110年10月22日終
    止。則依民法第455 條前段規定，原告請求被告騰空遷讓返
    還系爭房屋，洵屬有據，應予准許。
六、復按稱租賃者，謂當事人約定，一方以物租與他方使用、收
    益，他方支付租金之契約；承租人應依約定日期支付租金，
    民法第421條第1項、第439條前段分別定有明文。又按無法
    律上之原因而受利益，致他人受損害者，應返還其利益，民
    法第179條前段定有明文；其無正當權源使用他人房屋，可
    獲得相當於租金之利益，為社會通常之觀念（最高法院61年
    台上第1695號判決意旨參照）。查兩造間之租賃關係已於11
    0年10月22日終止，業如前述，經以押金14,000元抵償後，
    被告尚積欠原告自110年7月20日起(即原告所指110年7月20
    日所應繳納計算期間為111年7月20日至111年8月19日止之11
    0年8月份租金)至110年10月22日止，以每月7,000元計算之
    租金；又被告於原告終止租賃契約後，仍無權占有系爭房屋
    ，迄本院言詞辯論終結日仍未返還，則原告自得請求被告給
    付自110年10月23日起至111年3月19日止(即原告所指111年2
    月20日所應繳納計算期間為111年2月20日起至111年3月19日
    止相當於111年3月份之租金)，每月相當於租金之不當得利7
    ,000元。從而，原告請求被告給付56,000元【計算式：7,00
    0元×(3＋3/31)＋7,000元×(9/31＋4＋19/31)＝56,000元】，亦屬
    有據，應予准許。
七、綜上所述，原告依據租賃契約之法律關係，請求被告應將門
    牌號碼新北市○○區○○路○段000巷00號地下一樓編號B05房屋
    騰空遷讓返還原告；暨被告應給付原告56,000元，均為有理
    由，應予准許。
八、本件係適用簡易程序所為被告敗訴之判決，爰依職權宣告假
    執行。
九、本件事證已臻明確，原告其餘主張及所提之證據，均核與本
    件判決所認結果不生影響，爰毋庸逐一再加論述，附此敘明
    。
十、訴訟費用負擔之依據：民事訴訟法第78條。
中　　華　　民　　國　　111 　年　　4 　　月　　26　　日
                  三重簡易庭  法  官  王士珮
以上正本係照原本作成。
如不服本判決，應於送達後20日內，向本院提出上訴狀，並表明
上訴理由，如於本判決宣示後送達前提起上訴者，應於判決送達
後20日內補提上訴理由書（須附繕本）。
中　　華　　民　　國　　111 　年　　4 　　月　　26　　日
                              書記官  楊家蓉